# 请教下，股权激励计划，算其他权益工具吗？

提问人：alony 时间：2015-01-19 20:52:49
请教下，股权激励计划，算其他权益工具吗？ 是不是应该不影响啊， 行权了 应该就直接增加股本，没行权的话应该对报表就没任何影响， 所以不会涉及 其他权益工具， 我的理解没错吧？ 谢谢！

回答人：chenyiwei
股权激励不涉及“其他权益工具”。目前的“其他权益工具”主要是指分类为权益工具的优先股、永续债等。